【裁判字號】    90,訴,618
【裁判日期】    901228
【裁判案由】    恐嚇取財等
【裁判全文】
臺灣基隆地方法院刑事判決                            九十年度訴字第六一八號
    公  訴  人  臺灣基隆地方法院檢察署檢察官
    被      告  丙○○
    選任辯護人  鄭文婷
    被      告  甲○○
右列被告等因恐嚇取財案件，經檢察官提起公訴（九十年度偵字第二三三號），本院
判決如左：
    主      文
丙○○意圖為自己不法之所有，以恐嚇使人將本人之物交付，處有期徒刑陸月，如易
科罰金以參佰元折算壹日。緩刑貳年。
甲○○以強暴使人行無義務之事，處拘役伍拾日，如易科罰金以參佰元折算壹日。緩
刑貳年。
甲○○被訴毀損部分，公訴不受理。
    事      實
一、丙○○於民國（下同）八十九年十二月二十二日凌晨一時十九分，駕駛車牌號碼
  Ｕ四─八九三０號自用小客車搭載甲○○行駛基隆市○○街右轉基金三路時，適
    乙○○駕駛車牌號碼ＣＤ─八七三八號自用小客車自武隆街口倒車，險撞擊丙○○駕駛之前開車輛右側，丙○○、甲○○因此心生不滿，甲○○遂下車走向乙○○，以徒手毆擊乙○○之臉部（未成傷），並基於使乙○○行無義務之犯意，將
    駕駛座車門打開後，把乙○○拉至車外，再與丙○○共同毆打乙○○（未成傷）
    ，嗣甲○○稱要回車上拿刀，即走回前開Ｕ四─八九三０號自用小客車，丙○○
    竟另行起意，意圖為自己不法之所有，表示腰間有兇器，恫嚇乙○○稱：你如不
    把錢拿出來，我就開槍打你等語，以此加害生命之事恐嚇乙○○，致其心生畏懼
    ，遂將皮包取出，丙○○即取走乙○○皮包內之現金新台幣（下同）二千三百元
    。
二、案經乙○○訴由基隆市警察局訴由台灣基隆地方法院檢察署檢察官偵查起訴。
    理      由
一、訊據被告丙○○對於右揭時、地，要求被害人拿出身上財物之事實，坦承不諱，
    惟矢口否認有恐嚇取財之犯行，辯稱：當時以為被害人倒車時，有擦撞到伊所有
    之車，遂要求被害人拿出賠償金，未有為自己不法所有之意圖云云。被告甲○○
    矢口否認有妨害自由之犯行，辯稱：伊當時是把車門拉開後毆打他，但並未將他
    拉下車云云。惟查：右開事實，業據被害人於歷次偵審時指述綦詳，復經目擊證
    人黃國哲證述屬實，且被告甲○○業已供稱：當時對方並沒有撞到我們的車子，
    後來他離開後，丙○○說對方給他二千多元等語，而被告丙○○駕駛之前開車輛
    確無撞擊痕跡，此亦有照片二幀在卷可按，若告訴人車輛確撞擊到被告丙○○之
    車輛，應會有頗為強烈之震動感，被告丙○○怎可能會發生誤認，況被告丙○○
    隨即下車查看，怎會有不知其車輛實際上未遭告訴人撞擊之理？顯見被告丙○○
    所辯誤以為遭撞擊，始向告訴人要求賠償乙節，無非卸責之詞，不足採信，其主
    觀上有不法所有之意圖，應可認定。另被告丙○○若未向告訴人施加恐嚇，告訴
    人在未撞擊被告丙○○車輛之情形下，又怎會肯賠償被告丙○○二千三百元之費
    用？顯見被告等前開所辯尚不足採信，被告等犯行堪以認定。
二、核被告丙○○所為，係犯刑法第三百四十六條第一項恐嚇取財罪嫌，被告甲○○
    所為，則係犯刑法第三百零四條第一項強制罪嫌。爰審酌被告等僅因險擦撞車，
    即動手毆人，致罹刑章，且已與被害人達成和解，有和解書在卷可按，分別量處
    如主文所示之刑，並均諭知易科罰金之折算標準，以示懲戒。又查，被告等均未
    曾受有期徒刑以上刑之宣告，有台灣基隆地方法院檢察署刑案資料查註紀錄表及
    台灣高等法院被告全國前案紀錄表在卷可按，其因短於思慮，致觸犯本案犯行，
    惟被害人已不願告訴，堪其經此刑之宣告後，應知警惕而無再犯之虞，本院因認
    前開對其宣告之刑，以暫不執行為當，併予宣告緩刑二年，用啟自新。
三、公訴意旨另以：被告甲○○基於毀損之故意，自路邊拾起磚塊朝乙○○之車輛扔
    擲，致乙○○前開車輛後擋風玻璃破損，足生損害於乙○○，因認被告甲○○涉
    有毀損罪嫌。
四、按告訴乃論之罪，告訴人於第一審辯論終結前得撤回其告訴，又告訴經撤回者，
    應諭知不受理之判決，刑事訴訟法第二百三十八條第一項、第三百零三條第三款
    分別定有明文。
五、查本件告訴人乙○○告訴被告甲○○毀損部分，起訴書認係觸犯刑法第三百五十
    四條之毀損罪，依同法第三百五十六條之規定，須告訴乃論。茲據告訴人當庭撤
    回告訴，有撤回筆錄在卷可稽，依照首開說明，爰諭知不受理之論知。
據上論斷，應依刑事訴訟法第三百零三條第三款、第二百九十九條第一項前段、刑法
第三百四十六條第一項、第三零四條、第四十一條第一項、第七十四條第一款，罰金
罰鍰提高標準條例第一條前段、第二條，判決如主文。
本案經檢察官黃士元到庭執行職務。
中      華      民      國    九十    年      十二      月    二十八    日
                                    台灣基隆地方法院刑事第三庭
                                          法  官    齊      潔
右正本證明與原本無異。
對於本件判決如有不服，應於收受送達後十日內，向本院提出上訴書狀，上訴於臺灣
高等法院，並按他造當事人之人數附具繕本。
                                          書記官    林  苑  珍
中      華      民      國    九十一  年      一        月      二      日
附錄論罪法條
刑法第三百四十六條第一項：
意圖為自己或第三人不法之所有，以恐嚇使人將本人或第三人之物交付者，處六月以
上五年以下有期徒刑，得併科一千元以下罰金。


司法院資訊處製作；財團法人民間司法改革基金會備份。
